臺灣高等法院臺南分院刑事判決
上　訴　人
即　被　告　乙○○
　　　　　　　　　　戶臺南縣學.
上列上訴人即被告因竊盜案件，不服臺灣臺南地方法院96年度易
字第847號中華民國96年8月16日第一審判決（起訴案號：臺灣臺
南地方法院檢察署95年度營偵字第1397號），提起上訴，本院判
決如下：
    主      文
上訴駁回。
    事      實
一、乙○○先前於民國 (下同)九十三年間因偽造文書案件，經
    臺灣臺南地方法院判處有期徒刑二月、如易科罰金以銀元三
    百元即新臺幣九百元折算一日確定，並於九十三年十二月二
    十七日執行完畢。詎仍不知悔改，因其養魚之魚塭之水車風
    葉損壞，須行更換，竟意圖為自己不法之所有，於九十五年
    十月六日零時五十分許，駕駛車牌號碼Ｃ８─１５５６號自
    用小客車（下稱Ｃ８─１５５６號車），前往甲○○所承租
    使用、位於臺南縣學甲鎮○○里○○○段四０三地號土地上
    之未上鎖亦無人居住之工寮內，徒手將甲○○所有置於工寮
    內之水車風葉九片【價值共計約新臺幣（下同）七千二百元
    】，搬至Ｃ８─１５５６號車內而竊取得手，然乙○○於同
    日一時許，駕駛Ｃ８─１５５６號車載運上開竊得之水車風
    葉行經臺南縣學甲鎮新達里頂山寮一之三十二號前之產業道
    路時，為警攔檢查獲，並查獲上開遭竊之水車風葉九片。
二、案經甲○○訴由臺南縣警察局學甲分局報請臺灣臺南地方法
    院檢察署檢察官偵查起訴。
    理      由
一、訊據上訴人即被告乙○○矢口否認有上開竊盜之犯行，並辯
    稱「魚塭之水車風葉不是伊偷的，是伊向甲○○借的」云云
    ，但查上揭犯罪事實業據被告乙○○於原審審理中坦承不諱
    ，核與告訴人甲○○於警詢及偵訊中陳述情節相符，且告訴
    人甲○○於偵查中具結証述不認識被告，更無將水車風葉借
    予被告之情事，並有贓物認領保管單一份及查證現場相片六
    幀可稽，事證明確，被告乙○○所辯純係飾卸之詞，不足採
    信，其罪證明確，犯行洵堪認定。
二、核被告乙○○所為，係犯刑法第三百二十條第一項之竊盜罪
    。被告先前於九十三年間因偽造文書案件，經臺灣臺南地方
    法院判處有期徒刑二月、如易科罰金以銀元三百元即新臺幣
    九百元折算一日確定，並於九十三年十二月二十七日執行完
    畢，有臺灣高等法院被告全國前案紀錄表可稽，其於前案執
    行完畢後，五年內再故意為本件犯行，係為累犯，應依刑法
    第四十七條第一項規定加重其刑。
三、原審適用刑事訴訟法第二百七十三條之一第一項、第二百九
    十九條第一項前段，刑法第三百二十條、第四十七條、第四
    十一條第一項前段，刑法施行法第一條之一第一項、第二項
    前段之規定，並審酌被告為圖更換損壞之風車葉片，竟竊取
    他人之風車葉片，侵害他人之財產安全，並有害於社會安寧
    ，惟念其係一時貪念失慮，犯後態度，並斟酌遭竊取財物價
    值共計約七千元，侵害程度尚非鉅大等一切情狀，量處有期
    徒刑四月，又以被告犯罪行為之時間，係在九十六年四月二
    十四日以前，所犯罪名固為中華民國九十六年罪犯減刑條例
    第三條所列，惟其宣告刑在有期徒刑一年六月以下，仍合於
    同條例第二條第一項第三款之規定，而依該條例第七條裁定
    減其宣告刑二分之一為有期徒刑二月，並諭知易科罰金之折
    算標準等情。本院經核其認事用法，均無不當，量刑亦稱妥
    適。被告上訴意旨，猶執前詞，否認犯罪，為無理由，應予
    駁回。
據上論結，應依刑事訴訟法第368條，判決如主文。
本案經檢察官李傳來到庭執行職務。
中　　華　  民　　國　　96　　年　 10　　 月　  17　  日
                  刑事第五庭　審判長法　官  楊明章
                                    法　官  戴勝利
                                    法　官  顏基典
以上正本證明與原本無異。
不得上訴。
　　　　　　　　　　　　　　　　　　書記官  呂嘉文
中　　華　　民　　國　　96　　年　　10　　月　　17　　日
【附錄】本判決論罪科刑法條：
中華民國刑法第320條第1項
（普通竊盜罪）
意圖為自己或第三人不法之所有，而竊取他人之動產者，為竊盜
罪，處5年以下有期徒刑、拘役或5百元以下罰金。
